# 关于同一控制企业合并的实务问题

提问人：爱游泳的男人 时间：2015-01-03 23:33:17
请教陈版主

回答人：chenyiwei
1 、个别报表层面贷方科目全部是“资本公积——资本溢价”； 2 、合并报表层面前期比较数据的编制请搜索本版面之前的讨论，可以采用简单加总＋内部交易和内部往来抵销的方式处理。

提问人：爱游泳的男人 时间：2015-01-04 21:02:48
谢谢回复，前期被投资企业实收资本汇进来并不进行抵消么？另外，本期期末被投资企业合并前实现的留存收益（负数）是否需要恢复。

回答人：chenyiwei
1 、合并日前的权益不抵销。 2 、被合并方的负数留存收益也需要恢复。